臺灣高等法院臺中分院刑事判決
110年度上訴字第1133號
上  訴  人  臺灣彰化地方檢察署檢察官 
上  訴  人  
即  被  告  陳風霈


上  一  人
選任辯護人  張鈺奇  律師
上列上訴人等因被告傷害案件，不服臺灣彰化地方法院109年度
訴字第1033號中華民國110年3月31日第一審判決（聲請簡易判決
處刑案號：臺灣彰化地方檢察署109年度偵字第7877號），提起
上訴，本院判決如下：
    主  文
上訴駁回。
    犯罪事實
一、陳風霈於民國109年6月12日17時許，在彰化縣○○鄉○○村○○○
    路00號住所後方，因其住家自來水管遭陳德能施工不慎挖斷
    ，與陳德能起口角，一時氣憤，竟基於傷害之犯意，撿拾地
    面約拳頭大小之石塊1個，毆擊陳德能之左側顴骨，使陳德
    能因此昏厥而倒地，並受有頭部挫傷合併左側顴骨骨折、左
    側胸壁挫傷合併第五肋骨閉鎖性骨折及雙側前臂擦傷等傷害
    。旋陳風霈以電話呼叫救護車前來，及於有偵查犯罪職權之
    機關或個人發覺其前開傷害行為前，自動撥打電話報警，並
    在通話中向有偵辦犯罪職權之警員坦承上開傷害行為及告知
    自己之真實姓名而自首，且主動接受裁判。
二、案經陳德能訴由彰化縣警察局田中分局報請臺灣彰化地方檢
    察署檢察官聲請簡易判決處刑，由臺灣彰化地方法院改依通
    常程序並依簡式審判程序審理。
    理  由
一、證據能力方面：
    按刑事訴訟法第159條之5規定：「（第1項）被告以外之人
    於審判外之陳述，雖不符前4條之規定，而經當事人於審判
    程序同意作為證據，法院審酌該言詞陳述或書面陳述作成時
    之情況，認為適當者，亦得為證據。（第2項）當事人、代
    理人或辯護人於法院調查證據時，知有第159條第1項不得為
    證據之情形，而未於言詞辯論終結前聲明異議者，視為有前
    項之同意」，其立法意旨在於傳聞證據未經當事人之反對詰
    問予以核實，原則上先予排除，惟若當事人已放棄詰問或未
    聲明異議，基於證據資料愈豐富，愈有助於真實發現之理念
    ，且強化言詞辯論原則，法院自可承認該傳聞證據例外擁有
    證據能力。經查，有關下述所引用未符合刑事訴訟法第159
    條之1至第159條之4所示之證據，業據檢察官、上訴人即被
    告陳風霈（下稱被告）及其辯護人於本院明示同意作為證據
    （見本院卷第101至102頁），且經本院於審理時當庭直接提
    示而為合法之調查，檢察官、被告及其辯護人均未於言詞辯
    論終結前聲明異議（見本院卷第165至177頁），本院審酌前
    開證據作成或取得之狀況，並無非法或不當取證之情事，故
    認為適當而均得以作為證據，是前開證據依刑事訴訟法第15
    9條之5之規定，均具有證據能力。
二、訊據被告對於上揭事實坦承不諱（見本院卷第172至173頁）
    ，且查：
(一)被告前開於本院審理之自白，復有證人即告訴人陳德能於警
    詢、偵訊之指訴（見109年度偵字第7877號卷第15至17頁、
    第49至52頁）、證人即當時在場之被告伯母許慧敏於警詢所
    述（見109年度偵字第7877號卷第19至20頁）在卷可稽，並
    有彰化基督教醫院財團法人員林基督教醫院（下稱員林基督
    教醫院）出具之診斷書（見109年度偵字第7877號卷第27頁
    ）、告訴人陳德能傷勢照片（見原審卷第135頁）、彰化縣
    消防局109年10月19日彰消指字第1090028313號函及所附彰
    化縣緊急救護案件紀錄表（見原審卷第61、63頁）、彰化縣
    田中分局朝興派出所110報案紀錄單（見原審卷第55頁）、
    彰化縣警察局田中分局110年8月4日田警分偵字第110001202
    0號函文及所附職務報告書、報案錄音光碟（見本院卷第141
    至144頁）、本院於審理時當庭播放上開報案錄音光碟檔案
    製作之勘驗結果（見本院卷第168至169頁）在卷可憑，足認
    被告之自白與事實相符而為可信。又告訴人陳德能最早於警
    詢時所提出員林基督教醫院於109年6月13日出具之診斷書（
    見109年度偵字第7877號卷第27頁），除載明告訴人陳德能
    受有頭部挫傷合併左側顴骨骨折、左側胸壁挫傷合併第五肋
    骨閉鎖性骨折及雙側前臂擦傷等傷害外，另載稱「依據病歷
    記載，患者於民國109年6月12日18時26分至本院急診就醫，
    進行創傷，檢查及處置後，於民國109年6月13日00時45分離
    院」等語，依告訴人陳德能於遭被告傷害後即時經送往前開
    醫院診療並診斷出前揭傷害之時序緊接性，確足認告訴人陳
    德能上開傷勢與被告之傷害行為間具有相當因果關係；至告
    訴人陳德能另於原審所提出同上醫院於109年8月27日出具之
    診斷書，關於告訴人陳德能左側胸壁挫傷合併肋骨骨折部分
    ，載稱告訴人陳德能係受有「第三至第六肋骨」骨折（見原
    審卷第27頁），其中第三、四、六肋骨骨折部分，因未為告
    訴人陳德能於案發後經初次送醫時所診斷而為診斷書所載明
    ，且上開告訴人陳德能於原審所提出員林基督教醫院之診斷
    書日期（109年8月27日），距離案發時已有相當時間，且其
    上所載告訴人陳德能最早經該院醫院診療之日期為109年6月
    15日，亦已為自案發當日（含該日）起算後之第4日，則上
    開告訴人陳德能第三、四、六肋骨骨折之傷勢，是否確係被
    告案發時之傷害行為所造成之傷勢，尚非無疑，自尚難據為
    被告不利之事證，且檢察官及原審均未據以認定被告之傷害
    犯行有造成告訴人陳德能前開第三、四、六肋骨骨折之傷勢
    ；被告之辯護人於本院審理時，以前開員林基督教醫院於10
    9年8月27日出具之診斷書載有告訴人陳德能受有前開第三、
    四、六肋骨骨折，而與該醫院於同年6月13日診斷書所載為
    第五肋骨骨折有所不同，即主觀猜測質疑告訴人陳德能經檢
    察官聲請簡易判決處刑及原判決所認定告訴人陳德能所受傷
    害「左側胸壁挫傷合併第五肋骨閉鎖性骨折」部分之其中骨
    折傷勢應為舊傷等語，尚無可採。
(二)檢察官上訴意旨雖認原判決所引用檢察官聲請簡易判決處刑
    書犯罪事實欄係記載被告「撿拾地面石塊，毆擊（告訴人）
    陳德能，使陳德能受有頭部挫傷合併左側顴骨骨折、左側胸
    壁挫傷合併第五肋骨閉鎖性骨折及雙側前臂擦傷等傷害。」
    等語，惟原判決卻於其「事實及理由」欄三中載稱「被告行
    為手段僅毆打告訴人一下」，及於其理由欄五之量刑審酌部
    分記載被告係「持石塊對告訴人頭部發動攻擊，致告訴人受
    有如聲請簡易判決處刑書所記載之傷害」，明顯與上揭聲請
    簡易判決處刑書犯罪事實欄所記載之被告傷害告訴人陳德能
    之行為手段及身體部位有所出入，且原判決既認定被告只傷
    害告訴人陳德能之頭部，則其對於告訴人陳德能頭部以外之
    其餘傷勢係如何造成，卻隻字未提，有所未合等語。惟有關
    被告傷害告訴人陳德能之情節及過程，被告於警詢時已供明
    其係撿拾案發現場約拳頭大小之石塊傷害告訴人陳德能（見
    109年度偵字第7877號卷第11頁），並於偵訊、原審及本院
    審理時均一致堅稱伊只有打告訴人陳德能一下等語（見109
    年度偵字第7877號卷第51頁、原審卷第96頁、本院卷第101
    、173頁），復於本院準備程序及審理時均稱：伊係持上開
    石塊毆擊告訴人陳德能之左側顴骨處一下，之後告訴人陳德
    能即倒地等語（見本院卷第101、173頁）；又證人即告訴人
    陳德能於警詢時則稱：其當場被打暈就暈倒了，醒來之後就
    在醫院，不清楚陳風霈有無使用武器等語，而未能詳述其遭
    被告傷害之情形（見109年度偵字第7877號卷第16頁），告
    訴人陳德能並於本院準備程序陳稱：其沒有印象如何被打，
    也不知道第1下是否是被石塊打到，其被打就暈昏了，不知
    道其所受傷勢是如何造成的等語（見本院卷第103頁），再
    於本院審理時陳明：其於案發時被打就昏倒了，不知道陳風
    霈用什麼打伊，也不知道自己被打了幾下，但伊於案發前沒
    有肋骨骨折的舊傷等語（見本院卷第175至176頁）；再證人
    許慧敏（為被告之伯母，此據被告於原審供明，見原審卷第
    165頁）於警詢時僅證述：陳風霈於案發時因一時氣憤而傷
    害陳德能等語，亦未詳述被告之傷害手段（見109年度偵字
    第7877號卷第19至20頁），本院認依檢察官聲請簡易判決處
    刑意旨所舉上開事證，被告堅為自承伊有以石塊毆擊告訴人
    陳德能左側顴骨一下部分，核與員林基督教醫院出具診斷書
    所載告訴人陳德能受有左側顴骨骨折（見109年度偵字第787
    7號卷第27頁）之傷勢相合，又告訴人陳德能遭被告毆擊後
    即昏厥而倒地，且現場於案發時確有施工之情，亦為被告及
    告訴人陳德能所一致肯認，而告訴人陳德能於案發時為高齡
    70歲而骨質密度不若青壯年之長者（此有證人即告訴人陳德
    能警詢筆錄「受詢問人」欄所示年籍資料在卷可考，見109
    年度偵字第7877號卷第15頁），則尚無法排除告訴人陳德能
    於遭被告持石塊毆擊左側顴骨而使告訴人陳德能受有左側顴
    骨骨折之傷害外，於告訴人陳德能因遭其上開毆擊而昏厥並
    倒地在施工現場之過程中，因此併受有其餘頭部挫傷、左側
    胸壁挫傷合併肋骨閉鎖性骨折及雙側前臂擦傷等傷害之可能
    ，且此亦屬因被告傷害行為所造成之傷勢。雖被告於本院11
    0年9月2日審理時供稱：告訴人陳德能倒地時係往其右側（
    指告訴人陳德能自己之右側）倒下等語（見本院卷第173頁
    ），然被告於本院審理為前開供述時，距離案發日期已長逾
    1年，被告是否得以正確記憶細節，已為有疑；退步而言，
    縱被告上開所述告訴人陳德能遭其傷害後，初始係往其自己
    之右側倒下，然告訴人陳德能亦非無因昏倒而於其身體在無
    支撐力下翻轉，並因此使其左側胸壁處及雙側前臂與堅硬之
    地面或地上物發生碰撞而受有前開傷勢之可能。原判決雖未
    就其所引用檢察官聲請簡易判決處刑書所載犯罪事實，於被
    告撿拾地面石塊毆擊告訴人陳德能之部位（左側顴骨）及告
    訴人陳德能因此昏厥而倒地等情節予以補充，並依卷證詳為
    說明心證認定之理由，然此尚無礙於原判決認被告應成立傷
    害罪之本旨，尚不構成應予撤銷之事由，由本院逕予補充。
    檢察官上訴意旨一方面未能舉證提出被告對告訴人陳德能有
    除1次以外之其餘第2次以上之傷害行為之積極具體事證，另
    一方面復對其未能提出反證之原判決所認事實有所質疑，並
    引用其上訴書後附因於案發時昏倒而無法陳明案發經過之告
    訴人陳德能所提出「刑事聲請檢察官提起上訴狀」所載其個
    人意見，主張被告應有多次之傷害行為，尚難認有理由。
(三)檢察官上訴理由後附前揭告訴人陳德能所提出之「刑事聲請
    檢察官提起上訴狀」，固復執詞載認被告前開行為應成立殺
    人未遂罪等語。惟被告堅為否認有何殺人之犯意及動機，本
    院酌以被告於其對告訴人陳德能施以傷害行為，經告訴人陳
    德能倒地而失去反抗能力後，倘被告果有殺害告訴人陳德能
    之犯意，理應趁此下手以輕易奪取告訴人陳德能之性命，然
    被告不惟並未繼續對告訴人陳德能施以更為嚴重之攻擊行為
    ，甚且反而即時以電話呼叫救護車前來，並於有偵查犯罪職
    權之機關或個人發覺其前開傷害行為前，自動撥打電話報警
    而自首，此有彰化縣消防局109年10月19日彰消指字第10900
    28313號函及所附彰化縣緊急救護案件紀錄表（見原審卷第6
    1、63頁）、彰化縣田中分局朝興派出所110報案紀錄單（見
    原審卷第55頁）、彰化縣警察局田中分局110年8月4日田警
    分偵字第1100012020號函及所附職務報告書、報案錄音光碟
    （見本院卷第141至144頁）及本院於審理時當庭播放上開報
    案錄音光碟檔案所製作之勘驗結果（見本院卷第168至169頁
    ）在卷可明，依前揭事證，可稽被告堅稱伊未有殺害告訴人
    陳德能之犯意等語，係屬可信。檢察官上訴書引用其後附告
    訴人陳德能書狀所載此部分內容，作為上訴之理由，亦非可
    採。
(四)而本案之前因係被告住家自來水管遭告訴人陳德能施工不慎
    挖斷而與告訴人陳德能發生口角，被告並因一時氣憤，隨手
    撿拾地上石塊毆擊告訴人陳德能左側顴骨等情，已據被告於
    本院審理時供明在卷（見本院卷第172至173頁），參以證人
    即告訴人陳德能於警詢時證稱：被告於案發前有告知其水管
    被挖斷等語（見109年度偵字第7877號卷第16頁），可認被
    告前開自白之前因，應屬可信。被告於其上訴理由就本案請
    求作為量刑參考之犯罪動機、前因部分，表示如本院認有進
    一步確認之必要，得函調報修紀錄等語部分，依上說明，本
    院認並無函調之必要，附此說明。
(五)基上所述，本件事證明確，被告前開傷害犯行足可認定。
三、法律適用方面：　　　　
(一)核被告所為，係犯刑法第277條第1項之傷害罪。
(二)又被告行為後，於有偵查犯罪職權之機關或個人發覺其前開
    傷害行為前，自動撥打電話報警，並在通話中向有偵辦犯罪
    職權之警員坦承上開傷害行為及告知自己之真實姓名而自首
    ，且主動接受裁判等情，有上開彰化縣警察局田中分局110
    年8月4日田警分偵字第1100012020號函文及所附職務報告書
    、報案錄音光碟（見本院卷第141至144頁）在卷可稽，並經
    本院於審理時當庭播放上開報案錄音光碟檔案勘驗明確並製
    有勘驗結果在卷（見本院卷第168至169頁），被告合於自首
    之要件，爰依刑法第62條前段之規定減輕其刑。
四、本院駁回上訴之說明：
(一)原審認被告上開傷害犯行之事證明確，審酌被告住所與告訴
    人陳德能土地相鄰，本應和睦相處，遇有意見不合或口角爭
    執時，則應秉持理性、平和之態度妥善處理或化解，方屬正
    辦，然被告未思及此，於案發時因告訴人陳德能挖斷其自家
    自來水管、且認告訴人陳德能對其出言不遜，即放縱一己怒
    氣，無視告訴人陳德能已屆70歲高齡，竟持石塊對告訴人陳
    德能頭部發動攻擊，致告訴人陳德能受有前開傷勢，所為欠
    缺尊重他人身體安全或健康之基本法治觀念，甚為不該，兼
    為衡酌告訴人陳德能所受之傷勢輕重及範圍，被告犯後坦承
    犯行之態度，以及被告之素行、教育程度、職業、家庭經濟
    與生活狀況（參見原審卷第194頁），尚未能與告訴人陳德
    能就民事部分達成和解或成立調解（告訴人陳德能拒絕與被
    告和解或調解），亦未獲取告訴人陳德能之諒解等一切情狀
    ，適用刑事訴訟法第273條之1第1項、第284條之1、第299條
    第1項、第310條之2、第454條第2項，刑法第277條1項、第6
    2條前段，刑法施行法第1條之1第1項等規定，判處被告「陳
    風霈犯傷害罪，處有期徒刑捌月。」，且說明被告持以傷害
    告訴人陳德能所使用之石塊，係隨地撿拾而非被告所有，爰
    不予宣告沒收等情，核原判決經本院補充無礙其判決本旨之
    事實及理由後之認事、用法並無不當，且經本院兼為衡酌雖
    被告犯後即時以電話呼叫救護車並自首，但被告持石塊毆擊
    年長之告訴人陳德能之左側顴骨之傷害情節確屬非輕，縱考
    量以下被告上訴意旨所載請求再予從輕量刑之內容等情，認
    原判決之量刑亦稱妥適（詳如後述）。
(二)檢察官及被告上訴無理由之說明：
 1、檢察官以上開理由欄二、(二)、(三)所示內容對原判決不服
    而提起上訴，依本判決前揭理由欄二、(二)、(三)所示之事
    證及說明，尚難認為有理由，於此不再重覆贅述。
 2、被告上訴意旨雖略以：伊無前科，原判決未斟酌及此，應再
    予從輕量刑，且本案前經檢察官聲請簡易判決處刑，應有意
    給予伊自新之機會；又由陳德能之就醫紀錄可知，陳德能在
    做完創傷檢查及處置後，僅依醫院標準作業流程留院觀察6
    小時即出院，應非嚴重之傷勢；再其於案發時已知錯，並立
    刻撥打電話叫救護車、報警自首，俗話「相罵無好話，相打
    無量力」，實難期待一個生氣的人其行為具有合理性，伊對
    自己一時無法控制情緒造成陳德能損傷，悔不當初、深感抱
    歉，現已深刻反省不應因一時氣憤就動手，造成陳德能身體
    上之傷害，並徹底明白自己縱使再怎麼生氣，也不能對他人
    動手，並一再檢討自己，未來不論發生何種爭執，都應以理
    性和平之方式解決，並尊重他人身體之完整性，絕不能再以
    動手之方式解決爭端，雖然希望能取得陳德能之諒解，惟陳
    德能不願出席調解，其亦恐私下與陳德能聯繫會造成更多爭
    執、衝突，希能有向陳德能表達歉意之機會，請陳德能念其
    真心悔過、接受其心聲，如陳德能前來開庭，伊願當面向陳
    德能表達自己反省及歉意，或由陳德能提出和解方案，如其
    能力所及必竭力配合；再本案事出有因，其當時前往告知陳
    德能水管遭挖斷，造成陳德能不悅而以「是為什麼你侵占我
    的土地，還要幫你修理?」、「不然是要怎樣」等語一再激
    怒伊，佐以陳德能在原審一再陳報當時水管已修好並認本案
    係因土地糾紛而生，似陳德能之理解與真實情況不同，故導
    致雙方衝突發生，伊因知道自己做錯事，已自行將自來水管
    修復完畢，陳德能因土地糾紛持續提告伊鄰里之人，連村長
    也與陳德能有摩擦，致使無人能幫忙協調，伊因未能取得陳
    德能之原諒，夜裡輾轉難眠，本案發生迄今，其皆未有機會
    能向陳德能確實溝通說明，希能透過上訴理由陳報，期拒絕
    調解之陳德能願意與其和解，由鈞院協助解開雙方誤會，伊
    與陳德能僅是宗親關係，平時無任何往來，今因挖斷水管導
    致如此嚴重之後果，為其始料未及、懊悔萬千；另伊於3年
    多前手術開刀後又遭遇至親喪事，長時間無法工作，其後開
    始積極尋找就業機會，現好不容易能再度投入職場，經遭逢
    此事導致家人多不諒解，伊希能盡快振作、奮發向上，以避
    免成為家中累贅，並提供經濟上之支持，請考量上開各情給
    予伊自新之機會，從輕量刑等語。惟查：
 (1)按刑之量定，係實體法上賦予法院得依職權自由裁量之事項
    ，苟已以行為人之責任為基礎，並斟酌刑法第57條各款所列
    情狀，在法定刑度內，酌量科刑，而無明顯失出失入之情形
    ，即不得任意指摘為違法。原判決已依刑法第57條之規定考
    量被告之科刑事由，而在刑法第277條第1項傷害罪所定法定
    刑範圍內而為量刑，且原判決已載及斟酌被告之素行，被告
    上訴指稱原判決未考量其未有前案紀錄之素行，作為量刑之
    事由云云，有所誤會。又原判決已於其理由欄中引用足認被
    告有呼叫救護車及自首情事之彰化縣警察局田中分局109年1
    0月7日田警分偵字第1090016803號函及所附彰化縣田中分局
    朝興派出所110報案紀錄單、彰化縣消防局109年10月19日彰
    消指字第1090028313號函及所附彰化縣緊急救護案件紀錄表
    等有關事證，並於其理由欄中敘明本案應適用刑法第62條前
    段之自首規定對被告減輕其刑，堪認原判決已就被告於案發
    後有撥打電話呼叫救護車及報警自首等犯罪後態度予以斟酌
    而為量刑，被告上訴意旨重覆引用此部分內容，請求再為更
    有利之量刑，尚非可採。
 (2)又本案前雖由檢察官聲請簡易判決處刑，然已由原審法院認
    有不宜而改為通常程序，並因被告認罪乃進行簡式審判程序
    而為判決，本院酌以依被告係持石塊攻擊告訴人陳德能屬人
    體重要部位之頭部之手段，原審認不宜以簡易判決處刑，並
    無不合。而被告上訴一方面稱其有悔意，另一方面又對告訴
    人陳德能所受非輕之傷勢，立於一己之主觀角度片面聲稱並
    非嚴重云云，並據以請求從輕量刑，似有矛盾，非可憑採。
    被告以與前開此部分有關之說詞提起上訴，爭執原判決之量
    刑，亦無可採。
 (3)再衡之被告前開上訴意旨，其中多有僅著重於一己之立場及
    想法之說詞，被告雖自稱已反省、悔過、檢討，但卻又同時
    引用俗話「相罵無好話，相打無量力」，並以尚難期待一個
    生氣的人為合理行為之似是而非之觀念等理由，作為自己一
    時無法控制情緒而傷害告訴人陳德能之藉口。又被告雖復聲
    稱其「自己」有心與告訴人陳德能和解及獲取原諒，並願於
    告訴人陳德能到庭時表示歉意，但又推稱係拒絕和解之告訴
    人陳德能與鄰里之人相處未佳，未有「他人」得以幫忙溝通
    ，且告訴人陳德能於本院準備程序及審理時均已到庭，雖告
    訴人陳德能仍表明拒絕與被告就民事部分調解或和解，但並
    無礙於被告依前開上訴理由所述有意對告訴人陳德能表達歉
    意之行為表現，惟被告並未於本院準備程序或審理時當庭親
    自向告訴人陳德能表示其歉意，告訴人陳德能甚且於本院審
    理時表明其無法原諒被告，有本院準備程序及審理筆錄（見
    本院卷第99至106頁、第165至177頁）在卷可參，被告上訴
    理由所述與其於本院當庭之實際行為表現似有未符，且確未
    能就民事部分與告訴人陳德能達成和解或調解並為賠償，被
    告徒以自陳、且未獲告訴人陳德能諒解之歉意，請求更為其
    量刑上有利之斟酌，非為可採。
 (4)綜觀被告前開上訴理由，無非僅係對於原判決之量刑泛為爭
    執，且被告前開所陳及其餘所述其與告訴人陳德能之關係、
    案發前因、一己之身體、工作、家庭、經濟、生活狀況及犯
    後之自我體認等情，或已為原判決量刑時所斟酌、或不足以
    影響於原判決之量刑本旨，被告此部分上訴俱未依法指摘或
    表明第一審判決有何量刑上之足以影響判決本旨之不當或違
    法，均非有理由，應予駁回。
 3、基上所述，檢察官及被告前開上訴俱為無理由，均應予駁回
    。
據上論斷，應依刑事訴訟法第368條，判決如主文。
本案經檢察官王元郁聲請簡易判決處刑，檢察官傅克強提起上訴
，檢察官劉家芳到庭執行職務。
中　　華　　民　　國　　110 　年　　9 　　月　　16　　日
                  刑事第十二庭  審判長法　官  張國忠
                                      法　官  高文崇
                                      法　官  李雅俐
以上正本證明與原本無異。
如不服本判決應於收受送達後二十日內向本院提出上訴書狀，其
未敘述上訴之理由者，並得於提起上訴後二十日內向本院補提理
由書（均須按他造當事人之人數附繕本）「切勿逕送上級法院」
。因疫情而遲誤不變期間，得向法院聲請回復原狀。
                                      書記官  蕭怡綸

中　　華　　民　　國　　110 　年　　9 　　月　　16　　日
附錄論罪科刑法條：
刑法第277條：
傷害人之身體或健康者，處5年以下有期徒刑、拘役或50萬元以
下罰金。
犯前項之罪，因而致人於死者，處無期徒刑或7年以上有期徒刑
；致重傷者，處3年以上10年以下有期徒刑。